# 投资电影

提问人：709046552 时间：2021-05-27 09:10:02
陈版，我公司花 500 万投资了一部电影，只是参与分红，那会计分录应该如何处理？

回答人：chenyiwei
如果只是提供资金获取分红，不参与电影的制作、发行和市场运作的，则确认为一项金融资产，在 2017 版新金融工具准则下应作为以公允价值计量且其变动计入损益的金融资产（如果投资周期在一年内则列报为交易性金融资产，超过一年则列报为其他非流动金融资产）。
期末计量方面，实质上可以采用类似于权益法的方式，即根据主导方提供的该厦门实际运作损益情况，确认应归属于本企业的损益份额，确认公允价值变动损益。

提问人：709046552 时间：2021-05-29 13:09:20
陈版，如果参与电影的制作、发行和市场运作的呢？

回答人：chenyiwei
可能可以就这方面的涉入确认营业收入和成本，但就对该项目的投资而言，核算方法与上述回复基本一致。